臺灣雲林地方法院刑事判決　　　　　　　 96年度訴緝字第7號
公　訴　人　臺灣雲林地方法院檢察署檢察官
被　　　告　甲○○
　　　　　　　　　　　號
上列被告因毒品危害防制條例案件，經檢察官提起公訴（95年度
毒偵字第196 號）及移送併辦（95年度毒偵字第249 、386 號）
，並經公訴檢察官當庭擴張事實，被告於準備程序中就被訴事實
為有罪之陳述，受命法官於聽取當事人之意見後，本院合議庭裁
定改由受命法官獨任以簡式審判程序審理，判決如下：
    主  文
甲○○連續施用第一級毒品，處有期徒刑捌月，扣案之第一級毒
品海洛因壹包（淨重零點柒壹公克，含包裝袋壹個）沒收銷燬之
，扣案之注射針筒貳支、塑膠藥鏟貳支及夾鍊袋壹個均沒收；又
施用第二級毒品，處有期徒刑參月，扣案之第二級毒品甲基安非
他命參包（合計淨重零點伍貳陸肆公克、驗餘淨重零點肆玖壹肆
公克，含包裝袋參個）沒收銷燬之。應執行有期徒刑拾月，扣案
之第一級毒品海洛因壹包（淨重零點柒壹公克，含包裝袋壹個）
及第二級毒品甲基安非他命參包（合計淨重零點伍貳陸肆公克、
驗餘淨重零點肆玖壹肆公克，含包裝袋參個）沒收銷燬之。扣案
之注射針筒貳支、塑膠藥鏟貳支及夾鍊袋壹個均沒收。
    犯罪事實及理由
壹、程序事項：
    被告甲○○所犯為死刑、無期徒刑、最輕本刑為3 年以上有
    期徒刑之罪或高等法院管轄第一審案件以外之案件，而於本
    院準備程序進行中，被告就被訴事實為有罪之陳述，經法官
    告知簡式審判程序之旨，並聽取公訴人及被告之意見後，經
    本院合議庭裁定由受命法官獨任進行簡式審判程序，合先敘
    明。
貳、實體事項：
一、構成犯罪事實：
    甲○○前於民國94年間因施用毒品案件，經觀察、勒戒後，
    認無繼續施用毒品之傾向，由臺灣高雄地方法院檢察署檢察
    官於94年11月8 日，以94年度毒偵字第8141號為不起訴處分
    確定。詎仍不思悔改，於觀察、勒戒執行完畢釋放後5 年內
    又基於施用第一級毒品之概括犯意，自94年11月8 日觀察勒
    戒因無繼續施用傾向出監起至95年1 月25日止，在雲林縣虎
    尾鎮○地里鄉○○路旁及雲林縣境內等處，以將毒品海洛因
    摻水置入注射針筒，再注射手臂血管之方式，連續施用第一
    級毒品海洛因多次。另於觀察、勒戒執行完畢釋放後5 年內
    又基於施用第二級毒品之犯意，於95年1 月25日，在雲林縣
    境內某處，以將毒品甲基安非他命置入玻璃吸食器內燒烤，
    吸食其煙氣之方式，施用第二級毒品甲基安非他命1 次。嗣
    為警分別於：(一)94年12月13日下午1 時50分許，在雲林縣麥
    寮鄉沙崙後169 號查獲，經採集其尿液送驗後，呈嗎啡陽性
    反應；(二)94年12月15日下午6 時許，在雲林縣崙背鄉○○村
    ○○街56號查獲，當場扣得甲○○所有之注射針筒1 支及夾
    鍊袋1 個，經採集其尿液送驗後，仍呈嗎啡陽性反應；(三)95
    年1 月25日下午3 時15分許，在雲林縣崙背鄉○○村○○街
    56號前查獲，並扣得甲○○所有之海洛因1 小包（淨重0.71
    公克，含包裝袋1 個）、甲基安非他命3 小包（合計淨重0.
    5264公克、驗餘淨重0.4914公克，含包裝袋3 個）、注射針
    筒1支 及塑膠藥鏟2 支，經採集其尿液送驗，呈甲基安非他
    命及嗎啡陽性反應，始悉上情。
二、認定犯罪事實所憑之證據名稱：
    (一)雲林縣警察局西螺分局查獲煙毒、麻管嫌犯尿液送檢真實
      姓名對照表及詮昕科技股份有限公司濫用藥物尿液檢驗報
      告各1 紙。
    (二)雲林縣警察局臺西分局查獲煙毒、麻管嫌犯尿液送檢真實
      姓名對照表及雲林縣衛生局煙毒尿液檢驗成績書各1 紙。
    (三)雲林縣警察局西螺分局查獲煙毒、麻管嫌犯尿液送檢真實
      姓名對照表及臺灣檢驗科技股份有限公司濫用藥物尿液檢
      驗報告各1 紙。
    (四)法務部調查局95年3 月15日調科壹字第160003005 號鑑定
      通知書1 份。
    (五)憲兵司令部刑事鑑識中心95年5 月9 日（95）安鑑字第00
      781 號鑑驗通知書1 份。
    (六)臺灣高雄地方法院檢察署檢察官94年度毒偵字第8141號不
      起訴處分書1 份。
    (七)全國施用毒品案件紀錄表1 份。
    (八)注射針筒及塑膠藥鏟各2 支、夾鍊袋1 個、海洛因1 小包
      （淨重0.71公克，含包裝袋1 個）及甲基安非他命3 小包
      （合計淨重0. 5264 公克、驗餘淨重0.4914公克，含包裝
      袋3 個）扣案。
    (九)被告甲○○於警詢、偵查及本院審理時之自白，且與上開
      積極證據相符，應可採信。
    (十)綜上所述，本件事證明確，被告犯行應堪認定。
三、論罪科刑之理由：
    (一)按行為後法律有變更者，適用行為時之法律，但行為後之
      法律有利於行為人者，適用最有利於行為人之法律，現行
      刑法第2 條第1 項定有明文。查刑法業於94年1 月7 日修
      正，同年2 月2 日公布，95年7 月1 日施行，是被告行為
      後，法律顯已有變更。又以本次刑法修正之比較新舊法，
      應就罪刑有關之共犯、未遂犯、想像競合犯、牽連犯、連
      續犯、結合犯，以及累犯加重、自首減輕暨其他法定加減
      原因（如身分加減）與加減例等一切情形，綜其全部罪刑
      之結果而為比較，而從刑附屬於主刑，除法律有特別規定
      者外，依主刑所適用之法律。經查：
      1.刑法第56條連續犯之規定業於94年2 月2 日修正公布刪
        除，是於新法修正施行後，被告之數犯罪行為，即須分
        論併罰。此刪除雖非犯罪構成要件之變更，但顯已影響
        行為人刑罰之法律效果，自屬法律有變更，依新法第2
        條第1 項規定，比較新、舊法結果，以適用刪除前連續
        犯規定較有利於被告。
      2.修正前刑法第51條第5 款規定：「宣告多數有期徒刑者
        ，於各刑中之最長期以上，各刑合併之刑期以下，定其
        刑期。但不得逾20年。」修正後刑法第51條第5 款則規
        定：「宣告多數有期徒刑者，於各刑中之最長期以上，
        各刑合併之刑期以下，定其刑期。但不得逾30年。」經
        比較新舊法之結果，修正後刑法並非較有利於行為人。
      3.綜上所述，經依刑法第2 條第1 項之規定綜合比較新舊
        法結果，並依法律應一體適用，不得割裂適用原則，以
        修正前之刑法規定對被告等較為有利，自應依修正前之
        刑法規定對被告為論罪科刑。
    (二)查海洛因，係毒品危害防制條例第2 條第2 項第1 款所定
      之第一級毒品；甲基安非他命，係毒品危害防制條例第2
      條第2 項第2 款所定之第二級毒品。是核被告甲○○所為
      ，係犯毒品危害防制條例第10條第1 項之施用第一級毒品
      、同條例第10條第2 項之施用第二級毒品罪。檢察官雖僅
      起訴被告於95年1 月25日施用海洛因及甲基安非他命之犯
      罪事實，惟移送併辦（95年度毒偵字第249 、386 號）部
      分，既與起訴部分具有連續犯之裁判上一罪關係，並經公
      訴檢察官當庭擴張事實，自應為起訴效力所及，應併予審
      判，附此敘明。被告施用第一級及第二級毒品前後持有第
      一級及第二級毒品之低度行為應分別為施用第一級及第二
      級毒品之高度行為所吸收，均不另論罪。被告先後多次施
      用第一級毒品之犯行，時間緊接，犯罪構成要件相同，顯
      係基於概括犯意反覆為之，為連續犯，應依修正前刑法第
      56條規定以一罪論，並加重其刑。被告所犯上開2 罪罪名
      互異，犯意各別，應分論併罰。
    (三)爰審酌被告前無前科，素行尚稱良好，又經送觀察、勒戒
      後，獲不起訴處分確定，竟再犯本件之罪，顯無悔改之意
      ，及其犯罪之目的單純、手段平和、所生危害非鉅、犯罪
      後坦承犯行態度尚可，並考量施用毒品者均有相當程度之
      成癮性及心理依賴性，其犯罪心態與一般刑事犯罪之本質
      並不相同等一切情狀，分別量處如主文所示之刑，並定其
      應執行之刑。
    (四)扣案之第一級毒品海洛因1 小包（淨重0.71公克，含包裝
      袋1 個）及第二級毒品甲基安非他命3 小包（合計淨重0.
      5264公克、驗餘淨重0.4914公克，含包裝袋3 個），均應
      依毒品危害防制條例第18條第1 項前段規定，宣告沒收銷
      燬。扣案之注射針筒、塑膠藥鏟各2 支及夾鍊袋1 個均係
      供被告施用第一級毒品所用之物，且屬被告所有，業據被
      告供承在卷，應依修正前刑法第38條第1 項第2 款規定，
      宣告沒收。
四、適用之法律：
    (一)刑事訴訟法第273條之1 第1 項、第299 條第1 項前段。
    (二)毒品危害防制條例第10條第1 項、第2 項、第23條第2 項
      、第18條第1 項前段。
    (三)刑法第2 條第1 項前段、第11條前段、修正前刑法第56條
      、第51條第5 款、第38條第1 項第2 款。
本案經檢察官廖弼妍到庭執行職務。
中　　華　　民　　國　　96　　年　　5 　　月　　8 　　日
                  刑事第三庭    法  官   廖淑華
以上正本證明與原本無異。
如不服本判決，應於判決收受後10日內，向本院提出上訴狀（須
附繕本）。
                                書記官   張菀純
中　　華　　民　　國　　96　　年　　5 　　月　　8 　　日
附錄本案論罪科刑法條：
毒品危害防制條例第10條
施用第一級毒品者，處 6 月以上 5 年以下有期徒刑。
施用第二級毒品者，處 3 年以下有期徒刑。
